# 关于对子公司丧失控制权由成本法转为权益法核算的几个细节问题

提问人：破碎的星光 时间：2019-05-16 14:04:43
1 会计准则要求按照丧失控制权日的公允价值重新计量剩余股权，我理解不管丧失控制权的原因为何（部分处置股权、被动稀释或者因董事会变更等原因），都应依此原则处理，不知道理解是否正确？
2 投资方对剩余股权，按照从初始投资日即采用权益法核算追溯，对于截至期初的被投资单位净损益调整投资方单体报表的留存收益。这里面的盈余公积调整数具体如何计算？我理解是按照前期差错更正的原因，将被投资单位的净损益分别调整至相应年度后，再根据当年的盈亏情况计算盈余公积，而不是直接按照调整的总金额额乘以 10%，不知道理解是否正确。
3 投资方丧失控制权后仍需要编制合并报表的，要对个别报表上确认的投资收益，进行归属期间还原。很多资料上写的都是：
借：投资收益
贷：盈余公积-年初
未分配利润-年初
这个总感觉不太正确，合并报表上子公司的盈余公积不是不恢复么，我觉得应该全部调整年初未分配利润，不应该调整年初盈余公积，同时还得把 2中母公司对剩余股权部分追溯确认的年初盈余公积还原回去，不知道理解是否正确？

回答人：chenyiwei
1 、是（仅限于剩余股权保留共同控制或重大影响时的合并报表层面，或剩余股权对被投资企业不再具有控制、共同控制和重大影响时）。
2 、可以这样理解。如果无法划分清楚的，也可以简化为按照 10 ： 90 比例分别调整盈余公积和未分配利润。
3 、可以这样理解。